臺灣基隆地方法院基隆簡易庭小額民事判決
111年度基小字第1726號
原      告  明台產物保險股份有限公司

法定代理人  松延洋介
訴訟代理人  王秀華  
被      告  陳冠融  

上列當事人間請求損害賠償事件，本院於民國111年7月19日言詞
辯論終結，判決如下：
    主    文
被告應給付原告新臺幣貳萬壹仟壹佰捌拾玖元，及自民國一百一
十一年六月二十四日起至清償日止，按週年百分之五計算之利息
。
原告其餘之訴駁回。
訴訟費用新臺幣壹仟元由被告負擔。
本判決得假執行。
    理由要領
一、原告起訴主張：被告陳冠融於民國109年7月5日上午11時40
    分許，駕駛車牌號碼0000-00號自用小客貨車（下稱被告車
    輛），於行經基隆市○○區00號橋上時，因於車道中驟然煞停
    及於雙白實線禁止變換車道處變換車道之駕駛過失，致同向
    後方由訴外人曾浩仁駕駛之車牌號碼0000-00號自小客車（
    下稱曾浩仁車輛）往前追撞其同向前方由訴外人藍志青駕駛
    之車牌號碼00-0000號自小客車（下稱藍志青車輛），藍志
    青車輛再往前追撞其同向前方原告所承保之被保險人侯珠甄
    所有由訴外人王日盈所駕駛之車牌號碼000-0000號自用小客
    車（下稱保戶車輛），致使保戶車輛受有損害。本件車禍發
    生時尚在保險期間，原告依保險契約賠付被保險人侯珠甄修
    復費用新臺幣（下同）53,490元（含鈑金拆裝工資8,710元
    、烤漆18,980元、零件25,800元），扣除原告已向訴外人曾
    浩仁請求之16,047元，僅向被告請求37,443元，依保險法第
    53條取得代位權，是原告得代位請求被告賠償修復費用37,4
    43元，爰依侵權行為、保險代位之法律關係，提起本件訴訟
    ，並聲明：被告應給付原告37,443元，及自起訴狀繕本送達
    被告之翌日起至清償日止，按週年百分之5計算之利息。
二、被告對於原告主張其駕駛被告車輛有上開駕駛過失之事實，
    並不爭執。惟抗辯：修復費用應扣除保戶車輛之折舊部分等
    語。
三、原告主張上開事實，業據提出桃苗汽車股份有限公司LS中壢
    廠估價單、電子發票證明聯、保戶車輛行車執照、訴外人王
    日盈汽車駕駛執照等件為證，復有基隆市警察局111年6月16
    日基警交字第1110041911號函附之道路交通事故現場圖、道
    路交通事故調查報告表(一)(二)、初步分析研判索引表、A3
    類道路交通事故調查紀錄表3份、道路交通事故當事人酒精
    測定紀錄表3紙、道路交通事故初步分析研判表、道路交通
    事故案件追查管制表、現場照片等件在卷可稽，核與原告之
    上開主張相符，復為被告所不爭，自堪信實。嗣兩造於本件
    審理時，合意以21,189元計算保戶車輛扣除零件折舊後之修
    復費用，是原告請求被告賠償保戶車輛修復費用21,189元，
    即屬有據，而應准許，逾此範圍之部分，為無理由，應予駁
    回。
四、從而，原告依侵權行為、保險代位之法律關係，請求被告給
    付如主文第1項所示之金額及法定遲延利息，為有理由，應
    予准許，逾此範圍之金額，則無理由，應予駁回。
五、本件命被告給付部分，係適用小額訴訟程序所為被告敗訴之
    判決，依民事訴訟法第436條之20規定，應依職權宣告假執
    行，並依職權確定訴訟費用即第一審裁判費1,000元由被告
    負擔。
六、據上論結，原告之訴為一部有理由、一部無理由，依民事訴
    訟法第79條、第87條第1項、第389條第1項第3款，判決如主
    文。
中　　華　　民　　國　　111 　年　　7 　　月　　26　　日
                  基隆簡易庭法  官  徐世禎
以上正本係照原本作成。
對於本件判決如有不服，應於收受送達後20日內向本院提出上訴
書狀，上訴於本院合議庭，並按他造當事人之人數附具繕本。
當事人之上訴，非以判決違背法令為理由不得為之，上訴狀應記
載上訴理由，表明下列各款事項：
(一)原判決所違背之法令及其具體內容。
(二)依訴訟資料可認為原判決有違背法令之具體事實。
如委任律師提起上訴者，應一併繳納上訴審裁判費。
中　　華　　民　　國　　111 　年　　7 　　月　　26　　日
                            書記官  林煜庭